# 请教陈版，融资租赁期末是否计提利息费用

提问人：nenhui 时间：2017-02-07 23:28:22
通过会计教材上讲的融资租赁都是 12 月 31 日起支付本金及利息； 但是现实中是一年中的某一天支付本金及利息； 如 2016 年 8 月 13 日起租，半年付一次息，这时， 2016 年 12 月 31 日是否要计提 2016 年 8 月 13 日-2016年 12 月 31 日的利息费用?

回答人：chenyiwei
需要。一般可以以一个付息周期为单位计算实际利率法下的利息费用，一个周期内各月份的利息支出按直线法摊销确认，即（该周期内实际利率法下的利息支出*该周期初至资产负债表日天数／该周期总天数）。

提问人：nenhui 时间：2017-02-08 18:40:02
会计处理是： 借：财务费用－利息支出 贷：未确认融资费用还是应付利息?

回答人：chenyiwei
一般情况下，“长期应付款”科目的初始计量金额就是整个租赁期内应支付的本息之和（不折现），所以支付租金（包括本金和利息）
时直接借记长期应付款即可。确认利息支出时，贷方为未确认融资费用。